【裁判字號】    92,勞再易,5
【裁判日期】    921008
【裁判案由】    再審之訴
【裁判全文】
臺灣臺北地方法院民事裁定                          九十二年度勞再易字第五號
    再審原告    甲○○
    再審被告    德隆纖維工業股份有現公司
    法定代理人  陳專燦
右當事人間請求給付退休金事件，再審原告對於本院民國九十二年七月九日九十一年
度勞簡上字第三九號確定判決提起再審之訴，本院裁定
如左：
    主      文
再審之訴駁回。
再審訴訟費用由再審原告負擔。
    理      由
一、按對於確定判決提起再審之訴，依民事訴訟法第五百零一條第一項第四款規定，
    必須表明再審理由。所謂表明再審理由，必須指明確定判決有如何合於法定再審
    事由之具體情事，始為相當，倘僅泛言有何條款之再審事由，無具體情事者，仍
    難謂已合法表明再審事由（最高法院六十四年台聲字第四八六號判例要旨參照）
    。又再審理由，必須於訴狀中表明之，否則其訴即屬不合法，毋庸命其補正，逕
    以裁定駁回之（最高法院七十年台再字第三五號判例要旨參照）。
二、本件再審原告係以：原確定判決就再審原告所提之主張及特別約定、收據等事項
    ，未指出不採信理由，而證人羅基福為再審被告之經理，其證詞有失客觀公平，
    另證人何吉原證稱依公司所頒發之退休金暨資遣辦法，員工均能計算應得之金額
    ，亦難採信，然原審卻以之作為證明。又當兵三年之年資是否必須計算？而退休
    金之計算，或因員工因不諳公司計算方式，或忘記未休假之天數、或不知中夜班
    津貼、績效獎金、加班費之實際領取金額，亦未有保留資料，故多未能明確計算
    出所應得之數額，故再審被告主張「陳志雄有在收據上簽署意見表示特約事項公
    司已向員工一一說明」之主張並不足取。另關於再審被告於收據上統一製作之特
    別約定，應屬定型化契約條款，雖再審被告指稱若有意見可於簽收欄上填具意見
    ，然再審被告未事先告知前開情事，亦未告知中夜班津貼未有計入退休金，顯係
    詐騙員工。且再審被告於原審所提「協調申請書」、「簽證書」均無再審原告之
    簽名，足證再審原告未參與協調，亦無放棄中夜班津貼之計算。基於前開所述，
    原確定判決顯非適當等語，提起再審之訴，請求本院另調查證人林草青，兼顧情
    、理、法而為判決。
三、惟查本件再審原告所舉再審之理由，僅云原確定判決「顯非適當」，並未針對其
    聲明不服之本院九十一年度勞簡上字第三九號確定判決，有何民事訴訟法第四百
    九十六條、第四百九十七條、或第四百三十六之七所定之再審事由而為陳述，其
    既未具體表明原確定決有何再審事由，且再審原告所指摘者均係認定事實之問題
    ，即與首開民事訴訟法第五百零一條第一項第四款規定不符，揆諸前揭說明，顯
    難認其再審之訴為合法，自應予駁回。
四、據上論結，本件再審之訴為不合法，依民事訴訟法第五百零二條第一項，第九十
    五條，第七十八條，裁定如主文。
中      華      民      國    九十二    年      十      月      八      日
                        臺灣臺北地方法院民事第三庭審判長法  官  張靜女
                                                        法  官  李宜娟
                                                        法  官  林振芳
右正本證明與原本無異。
本件不得抗告。
中      華      民      國    九十二    年       十    月    十三       日
                                                        書記官  葛映嵐


司法院資訊處製作；財團法人民間司法改革基金會備份。
